臺灣臺南地方法院刑事判決
111年度交易字第701號
聲  請  人  臺灣臺南地方檢察署檢察官
被      告  吳金權


上列被告因過失傷害案件，經檢察官聲請簡易判決處刑（111年
度調偵字第523號），本院認不應以簡易判決處刑（原簡易判決
處刑案號：111年度交簡字第1289號），改依通常程序審理，並
判決如下：
    主  文
本件公訴不受理。
    理  由
一、聲請簡易判決處刑意旨略稱：被告吳金權於民國110年4月7
    日13時48分許，駕駛車牌號碼000-0000號自小貨車，沿臺南
    市安定區六嘉里里內道路由東往西方向行駛，行經六塊寮17
    之15號前之交岔路口時，原應注意駕駛人應注意車前狀況，
    並隨時採取必要之安全措施，且行經無號誌之交岔路口，應
    減速慢行，作隨時停車之準備，而依當時天候晴、日間自然
    光線、路面乾燥、無缺陷、無障礙物、視距有建築物之情狀
    ，客觀上並無不能注意之情形，竟疏未注意及此，貿然前行
    ，適告訴人林玉芳騎乘車牌號碼000-000號普通重型機車，
    沿六塊寮17之15號旁之里內道路由南往北方向行駛至此，亦
    疏未注意左方車應讓右方車先行，雙方因而發生碰撞，致告
    訴人林玉芳受有右肱骨閉鎖性骨折、右邊第十二及左邊第四
    到第七肋骨骨折、骨盆骨折、右大腿開放性傷口等傷害。因
    認被告涉犯刑法第284條前段之過失傷害罪嫌。
二、按告訴乃論之罪，告訴人於第一審辯論終結前，得撤回其告
    訴；又告訴乃論之罪經撤回者，應諭知不受理之判決，並得
    不經言詞辯論為之，刑事訴訟法第238條第1項、第303條第3
    款及第307條分別定有明文。
三、查本件告訴人林玉芳提告被告過失傷害案件，公訴人認係觸
    犯刑法第284條前段之罪，依同法第287條前段之規定，係告
    訴乃論之罪。茲告訴人林玉芳與被告已於民國111年5月19日
    達成調解，告訴人林玉芳並於111年6月16日具狀請求撤回對
    被告之過失傷害告訴，有本院調解筆錄、刑事撤回告訴狀各
    1份附卷可稽，揆諸前開說明，本件爰不經言詞辯論，逕諭
    知不受理之判決。
四、據上論斷，應依刑事訴訟法第452條、第303條第3款、第307
    條判決如主文。 
中　　華　　民　　國　　111 　年　　6 　　月　　24　　日
　　　　　　　　　刑事第十三庭  法　官　王惠芬
以上正本證明與原本無異
如不服本判決應於收受本判後20日內向本院提出上訴書狀，並應
敘述具體理由。其未敘述上訴理由者，應於上訴期間屆滿後20日
內向本院補提理由書狀（均須按他造當事人之人數附繕本）「切
勿逕送上級法院」。
  　　　　　　　　　　　　　　　書記官　陳杰瑞
中　　華　　民　　國　　111 　年　　6 　　月　　27　　日
【附件】
臺灣臺南地方檢察署檢察官聲請簡易判決處刑書　
                                    111年度調偵字第523號
　　被　　　告　吳金權　男　40歲（民國00年0月0日生）
　　　　　　　　　　　　住○○市○○區○○路0段000號
　　　　　　　　　　　　國民身分證統一編號：Z000000000號
上列被告因過失傷害案件，業經偵查終結，認為宜以簡易判決處
刑，茲將犯罪事實及證據並所犯法條分敘如下：
　　　　犯罪事實
一、吳金權於民國110年4月7日13時48分許，駕駛車牌號碼000-0
    000號自小貨車，沿臺南市安定區六嘉里里內道路由東往西
    方向行駛，行經六塊寮17之15號前之交岔路口時，原應注意
    駕駛人應注意車前狀況，並隨時採取必要之安全措施，且行
    經無號誌之交岔路口，應減速慢行，作隨時停車之準備，而
    依當時天候晴、日間自然光線、路面乾燥、無缺陷、無障礙
    物、視距有建築物之情狀，客觀上並無不能注意之情形，竟
    疏未注意及此，貿然前行，適林玉芳騎乘車牌號碼000-000
    號普通重型機車，沿六塊寮17之15號旁之里內道路由南往北
    方向行駛至此，亦疏未注意左方車應讓右方車先行，雙方因
    而發生碰撞，致林玉芳受有右肱骨閉鎖性骨折、右邊第十二
    及左邊第四到第七肋骨骨折、骨盆骨折、右大腿開放性傷口
    等傷害。
二、案經林玉芳訴由臺南市政府警察局善化分局報告偵辦。
　　　　證據並所犯法條
一、訊據被告吳金權固供認有於上揭時、地，與告訴人林玉芳發
    生交通事故之事實，惟矢口否認有何過失傷害犯行，辯稱：
    我通過路口時有減速云云。經查，上揭犯罪事實，業據告訴
    人林玉芳指訴綦詳，復有道路交通事故現場圖、道路交通事
    故調查報告表（一）（二）、臺南市立安南醫院診斷證明書
    、現場暨車損照片、監視器錄影光碟暨畫面擷取等在卷可稽
    。按「行經設有彎道、坡路、狹路、狹橋、隧道、學校、醫
    院標誌之路段、道路施工路段、泥濘或積水道路、無號誌之
    交岔路口及其他人車擁擠處所，或因雨霧致視線不清或道路
    發生臨時障礙，均應減速慢行，作隨時停車之準備。」、「
    汽車行駛時，駕駛人應注意車前狀況及兩車並行之間隔，並
    隨時採取必要之安全措施」道路交通安全規則第93條第1項
    第2款、第94條第3項分別定有明文，被告駕車自應注意遵守
    上揭規定，且依當時情形又無不能注意之情事，被告竟疏於
    注意及此，致與告訴人騎乘之機車發生碰撞，造成告訴人受
    有前揭傷害，被告顯有過失；且本件交通事故，經送臺南市
    車輛行車事故鑑定會鑑定結果，亦同此意見，此有該會函文
    及鑑定意見書（110年11月16日南市交鑑字第1101401674號
    、南鑑0000000案）在卷可參。再告訴人確因本件車禍而受
    傷，則被告之過失行為與告訴人之傷害結果間，自具有相當
    因果關係。本件事證明確，被告犯嫌堪予認定。
二、核被告所為，係犯刑法第284條前段之過失傷害罪嫌。被告
    於肇事後，於警員前往現場處理時，當場承認為肇事人，有
    臺南市政府警察局善化分局交通分隊道路交通事故肇事人自
    首情形紀錄表1紙附卷可稽，合於刑法自首之要件，請依刑
    法第62條規定得減輕其刑。
三、依刑事訴訟法第451條第1項聲請逕以簡易判決處刑。
　　此　　致
臺灣臺南地方法院
中　　華　　民　　國　 111　　年　　3 　　月　　14　　日
　　　　　　　　　　　　　　　檢察官  蘇榮照
本件證明與原本無異
中　　華　　民　　國　 111　　年　　3 　　月　　24　　日
                              書記官  鍾明智

所犯法條：中華民國刑法第284條
因過失傷害人者，處 1 年以下有期徒刑、拘役或 10 萬元以下
罰金；致重傷者，處 3 年以下有期徒刑、拘役或 30 萬元以下
罰金。

附記事項：本件係依刑事訴訟法簡易程序辦理，法院簡易庭得不
傳喚被告、輔佐人、告訴人、告發人等出庭即以簡易判決處刑；
被告、被害人、告訴人等對告訴乃論案件如已達成民事和解而要
撤回告訴或對非告訴乃論案件認有受傳喚到庭陳述意見之必要時
，請即另以書狀向簡易法庭陳述或請求傳訊。